【裁判字號】    90,交抗,67
【裁判日期】    900725
【裁判案由】    聲明異議
【裁判全文】
臺灣高等法院高雄分院刑事裁定                        九十年度交抗字第六七號
    抗告人即
    受處分人  甲○○
右列抗告人因違反道路交通管理處罰條例案件，不服臺灣屏東地方法院中華民國九十
年六月十三日裁定（九十年度交聲字第一五號），提起抗告，本院裁定如左：
    主  文
抗告駁回。
    理  由
一、按「汽車駕駛人，行經有燈光號誌管制之交岔路口闖紅燈者，處六百元以上一千
    二百元以下罰鍰」道路交通管理處罰條例第五十三條定有明文。揆諸此條文之意
    涵，係指車輛行經有燈光號誌管制之交岔路口，於紅燈燃亮時，仍繼續通過路口
    ，即該當條文之處罰要件，而非以駕駛人目光所見是否紅燈為依據。
二、受處分人於原審異議意旨略以：受處分人於民國九十年二月十七日十九時三十分
    許，駕駛車號ＸＴ－七０五號貨櫃車（長約五十五呎），行經台中縣大肚鄉○○
    路與自由路路口，以三十公里至四十公里之時速爬坡進入十字路口，甫駛入白線
    時，紅綠燈突然轉為閃黃燈，若此時緊急煞車，車輛勢必停在路中阻礙交通，故
    繼續前進，黃燈閃約一秒半即轉為紅燈，此時車輛尚未通過路口。後為距離路口
    約五、六十公尺處之員警誤認「闖紅燈」，然事實上其並未闖紅燈等語。
三、原審以受處分人駕駛車號ＸＴ－七０五號營業曳引車行經台中縣大肚鄉○○路與
    自由路路口，因此種車輛車身較重，車速較快，故員警係於燈光號誌變換為紅燈
    後四、五秒始攔檢，而異議人通過路口時燈號已轉為紅燈，受處分人有闖越紅燈
    之事實，業據證人即現場舉發員警林銘健於台灣屏東地方法院到庭結證屬實，參
    以受處分人亦自承通過路口白線時燈號已轉為黃燈，依道路交通標誌標線號誌設
    置規則第二百零六條第四款規定，圓形黃燈係用以警告車輛駕駛人及行人，表示
    紅色燈號即將顯示，屆時將失去通行權，是受處分人見黃燈亮起，即應逐漸減速
    停車，然受處分人未依上開規定減速停車，無視黃燈所表示之意義，猶加速向前
    行駛，於通過路口時燈號已轉換為紅燈，則其所為實已該當道路交通管理處罰條
    例第五十三條所定之處罰要件至為灼然，故其上開所辯，不足採信。原處分機關
    援引前述規定，裁處新台幣一千八百元之罰鍰，並記違規點數三點，核無不當，
    本件異議為無理由，駁回異議之裁定。
四、經查原審為駁回異議之裁定，經核尚無不合，抗告人抗告意旨仍執前詞，指摘原
    裁定不當，並無可取，為無理由，應予駁回。
據上論斷，依道路交通案件處理辦法第二十六條、刑事訴訟法第四百十二條，裁定如
主文。
中    華    民    國         九十       年      七      月    二十五    日
                              臺灣高等法院高雄分院刑事第六庭
                                  審判長法官  王憲義
                                        法官  范惠瑩
                                        法官  陳啟造
右正本證明與原本無異。
不得再抗告。
                                      書記官  劉金萍
中    華    民    國         九十       年      七      月     三十     日
                                                                      Ｈ


司法院資訊處製作；財團法人民間司法改革基金會備份。
